【裁判字號】    92,小上,158
【裁判日期】    920922
【裁判案由】    返還價金
【裁判全文】
臺灣臺北地方法院民事裁定                        九十二年度小上字第一五八號
    上  訴  人  甲○○
    被上訴人    朵萓股份有限公司
    法定代理人  李軒泓
右當事人間請求返還價金事件，上訴人對於中華民國九十二年七月三十一日臺灣臺北
地方法院臺北簡易庭九十一年度北小字第六六一號第一審判決提起上訴，本院判決如
左：
    主  文
上訴駁回。
第二審訴訟費用新臺幣肆佰玖拾元由上訴人負擔。
    理  由
一、按對於小額程序第一審裁判之上訴或抗告，非以其違背法令為理由，不得為之。
    上訴狀內應記載上訴理由，表明下列各款事項：一原判決所違背之法令及其具體
    內容，二依訴訟資料可認為原判決有違背法令之具體事實，民事訴訟法第四百三
    十六條之二十四第二項、第四百三十六條之二十五分別定有明文。又按民事訴訟
    法第四百六十八條規定，判決不適用法規或適用不當者，為違背法令。而判決有
    同法第四百六十九條所列第一款至第五款情形之一者，為當然違背法令，此依同
    法第四百三十六條之三十二第二項之規定，上開條文於小額事件之上訴程序準用
    之。是當事人提起上訴，如依民事訴訟法第四百六十八條規定，以原審判決有不
    適用法規或適用法規不當為理由時，其上訴狀或理由書應有具體之指摘，並揭示
    該法規之條項或其內容。若係成文法以外之法則，應揭示該法則之旨趣。其為經
    驗法則、證據法則者，亦應具體指摘揭示該經驗法則或證據法則，倘為司法院解
    釋或本院之判決，則應揭示該判解之字號或其內容倘為司法院解釋、或最高法院
    之判例，則應揭示該判解之字號或其內容。如依民事訴訟法第四百六十九條所列
    各款情形為理由時，其上訴狀或理由書，應揭示合於該條款之事實。上訴狀或理
    由書如未依此項方法表明，或其所表明者，顯與上開法條規定之情形不相合時，
    即難認為已對原審判決之違背法令有具體之指摘，其上訴自難認為合法（最高法
    院七十一年台上字第三一四號判例、七十一年台上字第四八○號裁判及七十年度
    台上字第七二○號判例意旨參照）。
二、本件上訴人對於第一審判決提起上訴，其理由略稱：如後附之民事上訴狀影本所
    載（如附件）。
三、按關於請求給付金錢或其他代替物或有價證券之訴訟，其標的金額或價額在十萬
    元以下者，適用本章所定之小額程序，民事訴訟法第四百三十六之八第一項定有
    明文。查被上訴人於原審主張解除契約返還價金請求權法律關係請求被上訴人給
    付三萬二千七百二十元及自民國八十九年九月三十日起至清償日止，按年息百分
    之五計算之利息等語，揆諸前開規定，本件應適用小額訴訟程序無誤，先予敘明
    。又查上訴人前開上訴理由，並未具體指明原審判決有何不適用法規、適用法規
    不當、或有民事訴訟法第四百六十九條第一至第五款情形，亦未揭示所不適用之
    法規其條項或其內容、法則為何，尚難認對該判決之如何違背法令已有具體之指
    摘，參以首開說明，本件上訴不合法。另當事人於第二審程序不得提出新攻擊或
    防禦方法（民事訴訟法第四百三十六條之二八參酌），故上訴人另於第二審訴訟
    程序主張其護膚券未到期前，上訴人即停止對外服務，應負損害賠償責任云云，
    屬新攻擊防禦方法，自不得在本院提出，併此敘明。
四、結論：本件上訴為不合法，依民事訴訟法第四百三十六條之三十二第一、二項、
    第四百三十六條之十九第一項、第四百四十四條第一項、第九十五條、第七十八
    條，裁定如主文。
中      華      民      國    九十二    年      九      月    二十二    日
                                      民事第二庭
                                          審判長法官   丁蓓蓓
                                                法官   吳燁山
                                                法官   黃雯惠
右正本證明與原本無異。
本裁定不得抗告。
中      華      民      國    九十二    年      九      月    二十二    日
                                                書記官 林玗倩


司法院資訊處製作；財團法人民間司法改革基金會備份。
